ACORDAO-COMPLETO-2380414

ACÓRDÃO DE RELAÇÃO

ACÓRDÃO DE RELAÇÃO 12245/2019 ATA 40/2019 - SEGUNDA CÂMARA

Acórdão 12245/2019-TCU-Segunda Câmara
	Os Ministros do Tribunal de Contas da União ACORDAM, por unanimidade, com fundamento nos arts. 1º, inciso V, e 39, inciso I, da Lei 8.443/1992, c/c os arts. 1º, inciso VIII, 143, inciso II, 259, inciso I, e 260, § 5º, do Regimento Interno/TCU e no art. 7º, inciso II, da Resolução/TCU 206/2007, em considerar prejudicada a apreciação do mérito dos atos de admissão de pessoal a seguir relacionados, por perda de objeto, tendo em vista o exaurimento dos seus efeitos financeiros antes do respectivo processamento por esta Corte, em razão do desligamento do cargo a que se refere o ato, de acordo com os pareceres emitidos nos autos:
1. Processo TC-Processo 035.749/2019-9 (ATOS DE ADMISSÃO) 
	1.1. Interessados: Brunno Mendes Severino (XXX.371.381-XX) ; Clariana Silva Maranha (XXX.880.309-XX) ; Daiana de Souza Oliveira (XXX.563.915-XX) ; Daniela Abdala de Sousa (XXX.627.379-XX) ; Ezequiel de Melo Moura (XXX.751.973-XX) ; Fernanda de Oliveira Queiroz (XXX.807.411-XX) ; Flavio Vieira Machado (XXX.194.566-XX) ; Gabriel Luan Queiroz Alves da Cunha (XXX.964.601-XX) ; Gianna Ribeiro Carvalho (XXX.403.283-XX) ; Haroldo Araujo Sampaio (XXX.679.105-XX) ; Joao Braz Alves de Oliveira (XXX.266.264-XX) ; Karla Jessica Araujo Fortes (XXX.622.983-XX) ; Marcelo Henrique Lopes (XXX.337.049-XX) ; Marcos Paulo Bertoldo Bernardes (XXX.069.881-XX) ; Maria das Gracas de Melo Sousa (XXX.192.703-XX) ; Maíra da Silveira Alonso Steffens (XXX.658.801-XX) ; Priscila de Jesus Costa Pontes (XXX.966.023-XX) ; Raphael Rossi Ferreira (XXX.033.856-XX) ; Tatyanne Ferreira da Silva (XXX.791.261-XX) ; Valdeci Rodrigues da Silva (XXX.666.189-XX) .
	1.2. Órgão/Entidade: Empresa Brasileira de Serviços Hospitalares - EBSERH.
	1.3. Relator: Ministro-Substituto Marcos Bemquerer Costa.
	1.4. Representante do Ministério Público: Procurador Sergio Ricardo Costa Caribé.
	1.5. Unidade Técnica: Secretaria de Fiscalização de Pessoal (Sefip) .
	1.6. Representação legal: não há.
	1.7. Determinações/Recomendações/Orientações: não há.

Segunda Câmara

Brunno Mendes Severino (XXX.371.381-XX); Clariana Silva Maranha (XXX.880.309-XX); Daiana de Souza Oliveira (XXX.563.915-XX); Daniela Abdala de Sousa (XXX.627.379-XX); Ezequiel de Melo Moura (XXX.751.973-XX); Fernanda de Oliveira Queiroz (XXX.807.411-XX); Flavio Vieira Machado (XXX.194.566-XX); Gabriel Luan Queiroz Alves da Cunha (XXX.964.601-XX); Gianna Ribeiro Carvalho (XXX.403.283-XX); Haroldo Araujo Sampaio (XXX.679.105-XX); Joao Braz Alves de Oliveira (XXX.266.264-XX); Karla Jessica Araujo Fortes (XXX.622.983-XX); Marcelo Henrique Lopes (XXX.337.049-XX); Marcos Paulo Bertoldo Bernardes (XXX.069.881-XX); Maria das Gracas de Melo Sousa (XXX.192.703-XX); Maíra da Silveira Alonso Steffens (XXX.658.801-XX); Priscila de Jesus Costa Pontes (XXX.966.023-XX); Raphael Rossi Ferreira (XXX.033.856-XX); Tatyanne Ferreira da Silva (XXX.791.261-XX); Valdeci Rodrigues da Silva (XXX.666.189-XX).

MARCOS BEMQUERER

não há.

Procurador Sergio Ricardo Costa Caribé.

ATOS DE ADMISSÃO (ADS)

Secretaria de Fiscalização de Pessoal (Sefip).